# 请问将子公司处置给母公司，形成的转让收益应如何反映？

提问人：mrlf 时间：2011-09-19 11:04:41
请问将子公司处置给母公司，形成的转让收益应如何反映？ 是计入投资收益，还是计入 资本公积-资本溢价 ？ 被合并搞的有点错乱了。。。
2010 年，公司A以账面价值 500 万的土地，与母公司合资出资设立子公司B， 土地评估作价 1000 万，母公司以货币出资 900 万元。A公司对B控股。
2011 年，A公司将对B公司的股权以 1100 万元卖给母公司， 请问该如何处理？ 这 1100-500=600万，是否都计入 2011 年投资收益？
谢谢！

回答人：chenyiwei
如果能够证明当初出资时的评估作价和后续的转让定价都是按公允交易条件达成的，还是可以确认处置损益的。